【裁判字號】    99,上訴,3362
【裁判日期】    991006
【裁判案由】    毒品危害防制條例
【裁判全文】
臺灣高等法院刑事判決                99年度上訴字第3362號
上  訴  人
即  被  告  甲○○
上列上訴人因毒品危害防制條例案件，不服臺灣桃園地方法院99
年度審訴字第1254號，中華民國99年8 月6 日第一審判決（起訴
案號：99年度毒偵字第1434號、99年度毒偵字第1619號），提起
上訴，本院判決如下：
    主  文
上訴駁回。
    理  由
一、依刑事訴訟法第350條、第361條、第362條、第367條規定，
    不服地方法院之第一審判決而上訴者，須提出上訴書狀，並
    應敘明具體理由，為上訴必備之程式；其所提出之書狀未敘
    述上訴理由，或僅曾以言詞陳述上訴理由者，均應於上訴期
    間屆滿後20日內補提理由書於第一審法院。第一審法院經形
    式審查，認逾期未補提上訴理由者，應定期間先命補正；逾
    期未補正者，為上訴不合法律上之程式，應以裁定駁回。倘
    已提出上訴理由，但所提非屬具體理由者，則由第二審法院
    以上訴不合法律上之程式，判決駁回。而所謂具體理由，必
    係依據卷內既有訴訟資料或提出新事證，指摘或表明第一審
    判決有何採證認事、用法或量刑等足以影響判決本旨之不當
    或違法，而構成應予撤銷之具體事由，始克當之（例如：依
    憑證據法則具體指出所採證據何以不具證據能力，或依憑卷
    證資料，明確指出所為證據證明力之判斷如何違背經驗、論
    理法則）；倘僅泛言原判決認定事實錯誤、違背法令、量刑
    失之過重或輕縱，而未依上揭意旨指出具體事由，或形式上
    雖已指出具體事由，然該事由縱使屬實，亦不足以認為原判
    決有何不當或違法者（例如：對不具有調查必要性之證據，
    法院未依聲請調查亦未說明理由，或援用證據不當，但除去
    該證據仍應為同一事實之認定），皆難謂係具體理由，俾與
    第二審上訴制度旨在請求第二審法院撤銷、變更第一審不當
    或違法之判決，以實現個案救濟之立法目的相契合，並節制
    濫行上訴（最高法院97年度台上字第892號判決參照）。又
    第二審法院認為上訴書狀未敘述理由，依刑事訴訟法第367
    條但書規定，始應定期間命其補正。如認上訴書狀已敘述理
    由，但其理由非屬具體，其所為上訴，即不符上訴之法定要
    件，自得逕行判決駁回，無定期命補正問題（最高法院97年
    度台上字第3599號判決參照）。
二、本院查：
（一）原審憑被告甲○○於原審準備程序中之自白、臺灣檢驗科
      技股份有限公司濫用藥物檢驗報告、桃園縣政府警察局龜
      山分局被採尿人尿液暨毒品真實姓名編號對照表、臺北縣
      政府警察局新莊分局毒品尿液對照表、扣案海洛因1 包（
      毛重0.2 公克，驗餘毛重0.1892公克）、注射針筒1 支及
      橡皮管2 條等證據，認定被告犯毒品危害防制條例第10條
      第1 項施用第一級毒品罪，累犯，處有期徒刑1 年，扣案
      海洛因壹包含袋沒收銷燬之，扣案注射針筒壹支、橡皮管
      貳條均沒收。經本院核原判決前揭證據取捨及證明力判斷
      於法均無不合，從形式上觀察，其認事用法並無任何違誤
      之處。
（二）被告甲○○上訴理由雖稱：被查獲前已向台北醫院登記美
      沙冬治療，但因醫院額滿，迄99年5 月5 日始接受治療，
      希望考量被告家計予被告美沙冬治療云云，然其並未依卷
      內既有訴訟資料或提出新事證，指摘或表明原判決認定被
      告施用第一級毒品之認事用法過程，有何足影響原判決本
      旨之不當或違法，本院從形式上觀之，認被告上訴意旨並
      不構成應予撤銷原判決之具體事由，與刑事訴訟法第36 1
      條第2 項所稱「具體理由」顯不相當，堪認其上訴不合法
      律上程式，且無須命補正，本件被告上訴，應予駁回，並
      不經言詞辯論為之。
三、據上論斷，應依刑事訴訟法第367條前段、第372條，判決如
    主文。
中    華    民    國    99    年    10    月    6     日
                  刑事第九庭  審判長法  官  陳貽男
                                    法  官  宋明蒼
                                    法  官  周盈文
以上正本證明與原本無異。
如不服本判決，應於收受送達後十日內向本院提出上訴書狀，其
未敘述上訴之理由者並得於提起上訴後十日內向本院補提理由書
（均須按他造當事人之人數附繕本）。「切勿逕送上級法院」。
                                    書記官  鄒賢英
中    華    民    國    99    年    10    月    6     日

司法院資訊處製作；財團法人民間司法改革基金會備份。
